臺灣桃園地方法院裁定　　　　　　　　110年度壢秩聲字第6號
移送機關　　桃園市政府警察局中壢分局
異　議　人　何晟光　


上列異議人因違反社會秩序維護法案件，對於桃園市政府警察局
中壢分局於中華民國110 年9 月29日所為之處分（中警分刑字第
0000000000號）聲明異議，本院裁定如下：
    主    文
異議駁回。
    理    由
一、按被處罰人不服警察機關之處分者，得於處分書送達之翌日
    起5 日內聲明異議。聲明異議，應以書狀敘明理由，經原處
    分之警察機關向該管簡易庭為之，社會秩序維護法第55條定
    有明文。查原處分機關於民國110 年9 月29日以中警分刑字
    第00000000000 分書裁處異議人新臺幣（下同）5,000 元，
    處分書並於110 年10月15日送達異議人，異議人於同年月17
    日向原處分機關聲明異議，程序尚無不合。
二、原處分意旨略以：異議人即受處分人於110 年9 月18日23時
    56分許，在桃園市○○區○○路0 號，與他人相互鬥毆，經
    受理調查，審視筆錄及監視器擷取照片，認受處分人行為有
    妨害他人身體財產之事實，依社會秩序維護法第87條第2 款
    之規定，裁罰異議人罰緩5,000 元。
三、聲明異議意旨略以：110 年9 月18日23時56分許，異議人於
    中壢區和平街8 號不小心踢到對方，對方飆罵並不讓我離開
    ，要我拿錢處理，衝突後我想離開，便遭對方用衣物蓋頭壓
    在地上攻擊至警方到場等語。
四、按簡易庭認為聲明異議無理由者，應以裁定駁回之，社會秩
    序維護法第57條第2 項前段定有明文；次按互相鬥毆者，處
    18,000元以下罰鍰，社會秩序維護法第87條第2 款亦定有明
    文。該款所謂「互相鬥毆者」，必互有加暴行於他方之行為
    ，而加暴行於人其意涵與刑法第277 條第1 項普通傷害罪之
    範圍並非一致，倘若加暴行於人成傷者，即為刑法之傷害罪
    ，如加暴行於人未成傷者，則屬社會秩序維護法所規範之範
    圍。又為維護公共秩序，確保社會安寧，核互相鬥毆係社會
    之亂象，且在公共場所互相鬥毆行為，已嚴重影響社會安寧
    秩序。又行為人互相鬥毆行為致受有傷害時，因普通傷害案
    件，係屬告訴乃論之罪，如未經合法告訴或因撤回告訴、和
    解等原因，致未能追究刑責者，即可援引社會秩序維護法第
    87條第2 款之規定予以處罰（司法院81年3 月18日廳刑一
    字第281 號函、臺灣高等法院暨所屬法院95年法律座談會刑
    事類提案第29號研討結果參照）。
五、經查，與異議人鬥毆之相對人林鎮烈於警詢時供稱：我在中
    壢區中和路184 號統一超商前睡覺，被異議人踢到，我請他
    跟我道歉，他就用拳頭揮我，因為我被打到流血所以用棉被
    阻擋他等語。復經本院依職權勘驗現場監視器錄影畫面（詳
    附表勘驗筆錄），依該畫面顯示，林鎮烈遭異議人踢到腳後
    ，起身與異議人對話，而異議人係先動手毆打林鎮烈，林鎮
    烈始以外套攻擊異議人，核與林鎮烈警詢所述相符，至異議
    稱辯稱遭對方用衣物蓋頭壓在地上攻擊云云，顯與事實未合
    是異議人上開所辯，委無足採，足認異議人於前揭時、地確
    有與林鎮烈互相鬥毆之非行無疑。從而，原處分機關依社會
    秩序維護法第87條第2 款之規定，處異議人5,000 元之罰鍰
    ，於法並無不合。異議人聲明異議指摘原處分不當，請求撤
    銷原處分，為無理由，應予駁回。
六、依社會秩序維護法第57條第2 項前段，裁定如主文。
中    華    民    國   110    年    11    月    1     日
                  中壢簡易庭      法  官  張博鈞
以上正本證明與原本無異。
本裁定不得抗告。
中    華    民    國   110    年    11    月    2     日
                                  書記官  張季容
附表：
┌──────────────────────────┐
│00:00:07~00:00:08                                   │
│林鎮烈橫躺於畫面上方睡覺，異議人自畫面下方步行往林鎮│
│烈處。                                              │
│00:00:09~00:00:11                                   │
│異議人步行經過林鎮烈，並踢到林鎮烈之右腳後，持續往畫│
│面上方步行，消失於畫面。                            │
│00:00:21~00:00:23                                   │
│異議人的腳出現在畫面上方、林鎮烈身前，林鎮烈起身側坐│
│揮動右手與異議人說話。                              │
│00:00:24~00:00:26                                   │
│林鎮烈遭異議人毆打，臉及上半身往畫面右側移動。      │
│00:00:27~00:00:38                                   │
│林鎮烈起身與異議人對峙，並拿起地上藍色外套阻擋。    │
│00:00:39~00:00:45                                   │
│異議人靠近林鎮烈，林鎮烈以外套朝異議人揮舞。        │
│00:00:46~00:00:58                                   │
│林鎮烈往畫面下方移動，與異議人對話。                │
│00:00:59~00:01:04                                   │
│異議人以攻擊林鎮烈頭部，林鎮烈以手保護頭部。        │
│00:01:05~00:01:06                                   │
│林鎮烈以外套攻擊異議人。                            │
│00:01:06~                                           │
│超商店員出來勸架後，雙方各自離去。                  │
└──────────────────────────┘